Inventaris van het archief van het Ministerie van Binnenlandse Zaken: Directie Brandweer, 1946-1989
Nationaal Archief, Den Haag
- Brandweerzorg, rampenbestrijding en crisisbeheersing, zorgdrager minister van Binnenlandse Zaken en Koninkrijksrelaties 1945-, 049
  - Het voorbereiden van regels voor het personeel van de gemeentelijke brandweer, de regionale brandweer en de inspectie, ten aanzien van: - Eisen van aanstelling en bevordering. - Rangen. - Eisen met betrekking tot de keuring en de controle op lichamelijke en geestelijke geschiktheid. - Kleding en
    - Aanstellings- en bevorderingseisen voor brandweerpersoneel., 1955-1988; div. nrs
      - Beroeps- en vrijwillig brandweerpersoneel van de gemeentelijke brandweren, 1955-1966, 450; -1.784/08.22
      - Beroeps-brandweerpersoneel, 1955-1966, 444; -1.784/08.22
      - Vrijwillig brandweerpersoneel, 1955-1966, 445; -1.784/08.22
      - Opstelling concept-richtlijn 'Aanstelling en bevordering ge|niformeerd beroepsbrandweerpersoneel beneden de officiersrang', 1982-1983, 150; -1.784/08.2
      - Besluit rangen brandweerpersoneel en Besluit rijksexamen brandweeropleidingen, 1988, 696; -1.784.382
    - Kleding en uitrusting., 1958-1987; div. nrs
      - Regeling dienstkleding rijksbrandweerpersoneel, inpassing in het Rijkskledingbesluit 1954, 1958-1967, 369; -4.07.353.91
      - Voorschriften voor uniformen, onderscheidingstekenen en rangen brandweerpersoneel, 1958-1969, 443; -.784/08.165, -1.784/08.166
      - Regelingen inzake kleding en uitrusting rijksbrandweerpersoneel, 1979-1986, 337; -4.07.353.91
      - Invloed van gezichtsbeharing op het dragen van persluchtmaskers, 1980-1987, 297; -1.784.612.4
      - Bepaling kleur en functieaanduiding bij brandweerhelmen, 1981-1986, 291; -1.784.612.2
    - Geneeskundig onderzoek., 1960-1987; div. nrs
      - Keuringseisen inzake periodieke medische controle van brandweerpersoneel. 1960-1987, div. nrs
        - 1960-1969, 456; -1.784/08.221.4; pak
        - 1970-1979, 459; -1.784/08.221.4
        - 1980-1987, 149; -1.784/08.221.4
      - Richtlijnen inzake aanvragen en uitslagen van keuringen van het geneeskundig onderzoek van ambtenaren van de Inspectie voor het Brandweerwezen, 1980-1986, 65; -4.08.221.4; pak
    - Bescherming tegen de gevolgen van brand, brandschade en het optreden bij brand. Richtlijnen, veiligheidsmaatregelen enz., 1970-1979; 587; -1.784.6; pak
    - Ontwikkeling van een beroepsprofiel voor brandweerofficieren., 1989; 36; -1.784.382/02.4
  - Het voorbereiden van regels betreffende de wijze waarop met de daarvoor in aanmerking komende vakorganisaties van overheidspersoneel overleg wordt gepleegd over het ontwerp van de in art. 14.1 omschreven regels. 1989-, 466
    Grondslag: Brandweerwet 1985, art. 14.2.
    Product: Besluit overleg brandweerpersoneel 1993.
    - Totstandkoming van een ontwerp-regeling georganiseerd overleg brandweerpersoneel., 1989; 146; -1.784/08.17
  - Het voorbereiden van voor noodwachters geldende voorschriften omtrent: - Eisen van geschiktheid. - Rangen, rangentoekenning en beloning. - Vergoeding van of tegemoetkoming in de kosten bij oefening (vanaf 1970: noodwachtdienst van korte duur). - Uitkering van derving van loon of inkomsten. - Diensttijden, opleiding, kleding en uitrusting. - Verlof en verplaatsing. - Tucht gedurende de tijd dat de Bescherming Bevolking nog niet in staat van paraatheid is gebracht. - Schorsing, ontslag en uitkering na ontslag. - Bijzondere uitkering bij overlijden van de noodwachter. - Administratieve adviesinstanties en overige rechten en verplichtingen. 1951-1992, 469
    Grondslag: Wet op de noodwachten, art. 14, na 1970 art. 13.
    Product: Regeling tucht noodwachtplichtingen van 1958 (Stb. 1958, 82), II gewijzigd in 1964 (Stb. 1964, 478).
    Besluit oplegging tuchtstraffen van 1972 (Stb. 1972, 344).
    Tuchtreglement noodwachters van 1972 (Stb. 1972, 563).
    Besluit vaststelling voorschriften betreffende het bepaalde in art. 14 van de Wet op de noodwachten van 1953 (Stb. 1953, 214), II gewijzigd 1969 (Stb. 1969, 529).
    - Noodwachters., 1963-1988; div. nrs; d
      - Wijzigingen rangenbeschikkingen, 1963-1972, 185; pak
      - Herplaatsingsprocedure, 1983-1985, 667; N 08; pak
      - Algemene organisatie-aangelegenheden met betrekking tot noodwachtpersoneel; aanpassing van wetten met bepalingen inzake noodwachten, 1984-1986, 648; N 08.1; pak
      - Beloningsreglement 1966, 1985-1986, 66; N 71
      - Besluiten aanpassingsregeling noodwachtuitkeringen, 1985-1988, 67; N 726
      - Herplaatsing (o.a. Begeleidingscommissie herplaatsing Noodwachters), 1985-1988, 645; N 08; pak
      - Wetgeving en rechtspositie, 1985-1988, 647; N 08; pak
      - Sociaal Plan, 1986, 650; N 08
      - Studiekostenregeling, 1986, 672; N08.748
  - Het voorbereiden van nadere regels ten aanzien van de benoeming, bezoldiging, schorsing en ontslag van ambtenaren van een noodwacht of noodwachtstaf, alsmede het in dienstnemen van personeel op arbeidsovereenkomst naar burgerlijk recht. 1952-1992, 471
    Grondslag: Wet op de noodwachten 1952, art. 9.
    Product: Ambtenarenreglement noodwachters van 1955 (Stb. 1955, 327), II gewijzigd in 1961 (Stb. 1961, 147).
    Koninklijk Besluit tot buiten werkingstelling en vervanging door andere enige bepalingen van de regeling van de vakantie in het Ambtenarenreglement noodwachters ten aanzien van personeel waarvoor de vijf-daagse werkweek geldt, uit 1962 (Stb. 1962, 152), ingetrokken in 1965 (Stb. 1965, 159).
    Arbeidsovereenkomstenbesluit noodwachters (Koninklijk Besluit) van 1955 (Stb. 1955, 328).
    Koninklijk Besluit houdende aanpassing van enige algemene maatregelen van bestuur aan de Algemene Termijnenwet en het Nieuw Burgerlijk Wetboek 1965 (Stb. 1965, 159) en 1969 (Stb. 1969, 619), II, gewijzigd 1989 (Stb. 1989, 309).
    Bezoldigingsreglement noodwachtambtenaren van 1955 (Stb. 1955, 329), ingetrokken 1965 (Stb. 1965, 114).
    Herzieningenbesluit noodwachtambtenaren van 1955 (Stb. 1955, 533).
    Koninklijk Besluit wachtgeldgarantieregeling noodwachtambtenaren van 55 jaar en ouder 1984 (Stb. 1984, 204).
    - Wijziging bezoldigingsreglement Noodwachtambtenaren 1955., 1985-1987; 363; N 08.741
  - Het voorbereiden van nadere regels omtrent het tijdstip en de wijze waarop de inlijving geschiedt. 1952-1992, 514
    Grondslag: Wet op de noodwachten, art. 7.2.
    Product: Besluit inschrijving en oproeping noodwachtplichtingen van 1957 (Stb. 1957, 345), II gewijzigd in 1973 (Stb. 1973, 465).
    Koninklijk Besluit houdende vaststelling van regelen ter uitvoering van art. 7.2, 10 en 14 onder a, c, e-i, k, l, o, p van 1952 (Stb. 1952, 571), II gewijzigd 1964 (Stb. 1964, 478).
    Besluit regeling positie van de ambtenaar c.q. arbeidscontractant bij opkomst in werkelijke dienst als noodwachter van 1954 (Stb. 1954, 418).
    Besluit houdende vaststelling van regelen ter uitvoering van het bepaalde in de artikelen 7.2 en 11.4 van de Wet op de noodwachten, van 1953 (Stb. 1953, 187), ingetrokken in 1960 (Stb. 1960, 418).
    Regeling aanwijzing ambtenaren ten behoeve van de bescherming bevolking van 1960 (Stb. 1960, 418), II gewijzigd in 1973 (Stb. 1973, 465).
    - Invulling van de noodwachtplicht van brandweerleden., 1960-1966; 464; -1.784/08.48
  - Het vaststellen van richtlijnen voor opleidingen en examens inzake het brandweerwezen. 1952-1991, 558
    Bron: Koppens, Vijftig jaar Inspectie voor het Brandweerwezen, p. 108-135.
    Product: Reglement rijksopleiding beroepsbrandweerofficieren 1959 (Beschikking nr. 2299).
    Beschikkingen inzake de vaststelling van het examenreglement voor de rang van brandmeester in beroepsdienst bij de gemeentelijke brandweer (1957, nr. 4716, 1958, nr. U 11233) voor de rang van hoofdbrandwacht in beroepsdienst bij de gemeentelijke brandweer (1959, nr. 1039, 1960, nr. 4287).
    Circulaire inzake de vaststelling van het examenreglement voor persluchtmaskerdrager (1964, nr. EB 63/2213).
    De examens hebben vavaf 1957 een landelijke strekking.
    De controle op - en de administratie van de examens berust bij de inspectie.
    - Oriëentatiecursus voor brandweerofficieren., 1958-1960; 570; -1.784.382.1/02.41
    - Opleiding beroepsbrandweerofficieren., 1958-1971; div. nrs
      - Vaststelling en uitvoering van het reglement Rijksopleiding beroepsbrandweerofficieren, 1958-1962, 572; -1.784.382.1/02.41
      - Medewerking van docenten aan de rijksopleiding, 1960-1971, 19; -1.784.382.1/02.41
    - Examenreglementen., 1958-1980; div. nrs
      - Opleiding hoofdbrandwacht (beroeps), 1958-1960, 571; -1.784.382.1/02.63
      - Hoofdbrandwacht (vrijwillig), 1959-1960, 574; -1.784.382.1/02.63
      - Algemeen. 1961-1980, 245, 573
        - 1961-1967, 573; -1.784.382.1/02.63
        - 1975-1980, 245; -1.784.382/02.46; pak
      - Opleiding voor brandwacht 1e en 2e klas (vrijwillig en beroeps), 1967-1970, 566; -1.784.382/02.46
      - Opleiding hoofdbrandwacht, pompbediende en persluchtmaskerdrager, 1970-1976, 567; -1.784.382/02.46; pak
    - Instelling opleidingscommissie brandweer en oprichting "Stichting brandweeropleiding"., 1959-1961; 16; -1.784.382.1/07.23
    - Stichting Brandweeropleiding in Nederland., 1960-1969; 562-563
      - Aangelegenheden met betrekking tot de oprichtingsfase, 1960-1968, 562; -1.784.382; pak
      - Financiële aangelegenheden; begrotingen en aanvragen rijksbijdragen, 1964-1969, 563; -1.784.382/02.441
    - Leerstofonderdelen opleiding brandmeester., 1960-1984; 502, 511, 513
      - Electrotechniek, 1960-1975, 502; pak
      - Repressie, 1970, 511
      - Materieel, 1977-1984, 513
    - Cursus radio-activiteit voor brandweerofficieren., 1963-1967; 17; -1.784.382.1/02.41; pak
    - Opleiding brandweerpersoneel; examens; gegevens, aanmeldingen enz., 1965-1966; 564; -1.784.382/02.46
    - Leerstofonderdelen opleiding onder-brandmeester., 1969-1979; div. nrs
      - Gedrag bouwmaterialen, 1966, 523
      - Hydrodynamica, 1967-1972, 527
      - Repressie, 1968-1984, 535; pak
      - Bluswatervoorziening, 1969-1978, 517
      - Verbranding en blussing, 1973, 520
      - Gevaarlijke stoffen, 1974, 524
      - Inwendige dienst, 1978, 531
      - Materieel, 1978, 529; pak
      - Organisatie, 1982, 526
    - Regelingen inzake opleiding personeel van de brandweer en de Bescherming Bevolking., 1970-1980; 37; -1.784.382/02.4
    - Beoordeling concepten leerstofprogramma's brandwacht t/m brandmeester en pompbediende., 1972; 565; -1.784.382/02.42
    - Commissie belast met het opstellen van een concreet plan voor de toekomstige structuur van de brandweeropleiding in Nederland., 1973-1983; 35; -1.784.382/02.4
    - Oprichting van de Centrale Brandweerschool., 1974-1979; 568; -1.784.382/06
    - Herziening leerstofprogramma's voor de brandweeropleidingen., 1975-1981; 240; -1.784.382/02.42; pak
    - Organisatie van de orikntatiecursus brandpreventie., 1979-1987; 269; -1.784.382.02.44; pak
    - Rijksopleiding middenkader brandweer., 1980-1985; 243; -1.784.382/02.44
    - Applicatiecursus voor ex-noodwachters, werkzaam op officiersniveau bij regionale brandweren., 1983-1985; 218; -1.784.382/02.44
    - Rijksopleiding beroepsbrandweerofficieren; afnemen lichamelijke vaardigheidstest., 1983-1985; 267; -1.784.382
    - Samenstelling leerstofprogramma cursus brandmeester preventie., 1984-1986; 241; -1.784.382/02.42
    - Uniformiteit in de opleidingen voor de rampenbestrijding., 1985-1988; 697; -1.784.382; pak
    - De inrichting van het brandweeronderwijs, rapport, reacties en overeenkomst., 1986; 692; -1.784.382; pak
    - Modulaire structuur van het brandweeronderwijs., 1986-1989; div. nrs
      - Invulling van de structuur, 1986-1988, 244; -1.784.382/02.44; pak
      - Examenreglement, 1988, 717; -1.784.382/02.4; pak
      - Algemeen, 1989, 242; -1.784.382/02.44
  - Het instellen van examencommissies inzake het brandweerwezen. 1948-1998, 559
    Grondslag: Reglement rijksopleiding beroepsbrandweerofficieren 1959 (Beschikking nr. 2299), art.1.
    Beschikkingen inzake de vaststelling van het examenreglement voor de rang van brandmeester in beroepsdienst bij de gemeentelijke brandweer (1957, nr. 4716, 1958, nr. U 11233), art. 1.
    Beschikkingen inzake de vaststelling van het examenreglement voor de rang van hoofdbrandwacht in beroepsdienst bij de gemeentelijke brandweer (1959, nr. 1039, 1960, nr. 4287), art. 1.
    Product: Ministeriële beschikkingen, circulaires en richtlijnen.
    - Instelling en samenstelling van examencommissies., 1948-1989; div. nrs
      - Examencommissie ingesteld ten behoeve van brandweerpersoneel in verband met aanstellings- en bevorderingseisen, 1948-1959, 575; -1.784.382.1/02.63-C
      - Commissies beoordeling bekwaamheid brandweerpersoneel beneden de rang van onderbrandmeester. 1958-1967, 18, 577
        - 1958-1961, 577; -1.784.382.1/02.63-C
        - 1962-1967, 18; -1.784.382.1/02.63-C; pak
      - Commissie beoordeling bekwaamheid brandweerpersoneel in de rang van onderbrandmeester en brandmeester. 1960-1981, 268, 581
        - 1960-1969, 581; -1.784.382.1/02.63-C
        - 1970-1981, 268; -1.784.382/02.462
      - Algemene richtlijnen. 1963-1987, 20, 257
        - 1963-1968, 20; -1.784.382.1/02.63-C
        - 1980-1987, 257; -178.382/02.462
      - Nieuwe procedure voor de benoeming examencommissies, 1979-1983, 260; -1.784.382/02.462; pak
      - Examencommissie duiken, 1982-1987, 265; -1.784.382/02.462
      - Algemeen. 1982-1989, 272-274
        - 1982-1985, 272; -1.784.382/02.462; pak
        - 1986-1987, 273; -1.784.382/02.462
        - 1989, 274; -1.784.382/02.462; pak
      - Opheffing landelijke examencommissie en instelling examenadviescommissie, 1984-1985, 252; -1.784.382.02.462
  - Het instellen van de Commissie Organisatie Brandweeropleidingen. 1976-, 561
    Bron: Koppens, p. 185.
    Product: Instellingsbeschikking.
    - Instelling en vergaderstukken., 1976-1982; 239; -1.784.382.02.4; pak
  - Het sluiten van overeenkomsten inzake de herstructurering van het brandweeronderwijs. 1977-, 563
    - Stichting Brandweeropleiding in Nederland; herziening organisatie-structuur., 1980-1987; 262; -1.784.382.02.441
    - Bestuursovereenkomsten inzake de inrichting van het brandweeronderwijs., 1988; 694; -1.784.382
  - Het voorbereiden van de vaststelling van de opleidingen welke worden afgesloten met een rijksexamen. 1988-, 568
    Grondslag: Brandweerwet 1985, art. 15.1.
    Na 1995: Brandweerwet 1985, art. 15.
    Product: Besluit rijksexamen brandweeropleidingen 1988 (Sb. 1988, 545), gewijzigd 1993 (Stb. 1993, 738).
    - Ontwerp-besluit rijksexamen brandweeropleidingen, het ontwerp-besluit rangen brandweerpersoneel en het algemeen brandweerexamenreglement., 1988-1989; 117; -1.784/01
  - Het vaststellen van examenregelgeving voor brandweeropleidingen. 1985-, 569
    Besluit rijksexamen brandweeropleidingen 1988, art. 1.
    - Examenreglement opleiding verkenner waarschuwings- en verkenningsdienst., 1988; 247; -1.784.382/02.46
    - Ontwerp-besluit rijksexamen brandweeropleidingen, het ontwerp-besluit rangen brandweerpersoneel en het algemeen brandweerexamenreglement., 1988-1989; 117; -1.784/01
  - Het voorbereiden van regelingen inzake de rechtspositie voor aspirant-beroepsbrandweerofficieren. 1985-1995, 593
    Grondslag: Brandweerwet 1985, art. 15.2.
    Product: Rechtspositiebesluit aspirant-beroepsbrandweerofficieren 1988.
    - Rechtspositie adspirant beroepsbrandweer officieren; regelingen., 1988-1989; 63, 353
      - 1988-1989, 353; -4.08.171
      - 1989, 63; -4.08.171
  - Het instellen van de Rijksbrandweeracademie. 1979-1995, 602
    Bron: Staatsalmanak 1982.
    Product: Instellingsbeschikking Rijksbrandweeracademie van 15-01-1981.
    - Projectgroep, vergaderingen., 1979; 569; -1.784.382/06
    - Instelling en vestiging., 1980-1984; 253; -1.784.382.06
    - Wijziging van de Instellingsbeschikking Rijksbrandweeracademie en intrekking van de Beschikking Curatorium Rijksbrandweeracademie., 1989; 686; -1.784.382/02.42
  - Het instellen van het Curatorium Rjksbrandweeracademie. 1981-1995, 603
    Grondslag: Grondwet, art. 79.
    Vanaf 1989: Brandweerwet 1985, art. 18a.5.
    Product: Instellingsbeschikking Curatorium Rijksbrandweeracademie van 03-11-1981.
    Besluit Curatorium Rijksbrandweeracademie 1989.
    - Instelling van het Curatorium, benoeming en ontslag van leden., 1981-1988; 261; -1.784.382.06; pak
    - Wijziging van de Instellingsbeschikking Rijksbrandweeracademie en intrekking van de Beschikking Curatorium Rijksbrandweeracademie., 1989; 686; -1.784.382/02.42
  - Het benoemen en ontslaan van de voorzitter en de overige leden van het Curatorium Rijksbrandweeracademie. 1981-1995, 604
    Grondslag: Brandweerwet 1985, art. 18a.4.
    - Instelling van het Curatorium, benoeming en ontslag van leden., 1981-1988; 261; -1.784.382.06; pak
  - Het mede-voorbereiden van het vaststellen, wijzigen en intrekken van internationale regelingen betreffende het beleidsterrein brandweerzorg, rampenbestrijding en crisisbeheersing vanaf 1952 en het presenteren van Nederlandse standpunten in intergouvernementele organisaties. 1952-, 636
    - Het opnemen van brandweerbepalingen in de nationale en internationale wetgeving., 1975-1988; div. nrs
      - 1975-1978, 7; -1.784/01; pak
      - 1978-1980, 113; -1.784/01; pak
      - 1980-1984, 114; -1.784/01; pak
      - 1985-1988, 115; -1.784/01
      - 1985-1988, 128; -1.784/01
    - Comiti Technique International de privention et d'extinction du Feu (CTIF)., 1981-1988; 29-32
      - Nederlandse vertegenwoordiging, 1981-1987, 29; -1.784.131.1
      - Congressen Civil Defence Committee, 1984-1988, 32; -1.784.131.1
      - Working Group on Fire. Bijeenkomsten, werkzaamheden enz., 1985-1986, 31; -1.784.131.1
      - Congressen en bijeenkomsten, 1986-1988, 30; -1.784.131.1
    - Grensoverschrijdende samenwerking en wederzijdse hulpverlening bij rampenbestrijding., 1985-1986; 618; -1.782.1/-1.88; pak
    - Verbindingsoefeningen 'Wintex/Cimex', waarbij procedures en verbindingen in NATO-verband getest worden., 1985-1989; 72, 365
      - 1985-1987, 365; N 33
      - 1987-1989, 72; N 33
    - Internationale wetten en besluiten., 1986-1989; 301; -1.88/07.86
    - EEG-beleid 1992., 1988-1989; 719; -1.88
    - Project Uniti de Doctrine., 1988-1989; 637; -1.782.1; pak
    - Europees uniform alarmnummer 112., 1989; 172; -1.784.25